【裁判字號】    99,交抗,1702
【裁判日期】    990902
【裁判案由】    違反道路交通管理處罰條例
【裁判全文】
臺灣高等法院交通事件裁定            99年度交抗字第1702號
抗  告  人
即受處分人  甲○○
上列抗告人因違反道路交通管理處罰條例案件，不服臺灣臺北地
方法院99年度交聲字第978號，中華民國99年7月30日裁定（原處
分案號：臺北市交通事件裁決所北市裁罰字第裁22-C00000000號
裁決書），提起抗告，本院裁定如下：
    主  文
抗告駁回。
    理  由
一、原裁定略以：抗告人即受處分人甲○○於民國99年5月3日16
    時25分，騎乘BEU-318號普通重型機車，行經台北縣石門鄉
    ○○○路口設有燈光號誌管制之交岔路口前，於交通號誌轉
    換為紅燈後約10秒，仍違規紅燈左轉，為警當場攔停舉發，
    原處分機關乃依道路交通管理處罰條例第53條第1項規定，
    裁處受處人新台幣（下同）1800元之罰鍰，並記違規點數3
    點。受處分人雖辯稱：伊在左轉路口等候，雖雙向號誌均呈
    現紅燈，然因該路口之待轉區劃在地磚上，當天下午天氣陰
    暗下，伊又有散光，沒有看見有待轉區，加上當時有看到其
    他機車也是直接左轉，警察也沒攔，所以伊才會穿越直走云
    云。然上揭路段之號誌，其燈號左側設有機車兩段左轉標誌
    ，而右前方路口亦畫有機車待轉區等情，業據證人即舉發員
    警於原審證述在案，並有現場照片附卷為憑，而受處分人亦
    不否認有於紅燈時直接左轉之行為，是受處分人上開違規之
    行為足堪認定，至於受處分人是否因個人因素而未看見有待
    轉區云云，仍不足作為免責之理由，受處分人上開所辯，自
    屬無據。因認原處分機關所為之裁罰，於法並無未當，而駁
    回其聲明異議等語。
二、抗告意旨則謂：受處分人在紅燈前即已將機車停在機車停車
    格靠近行人穿越道處，因受處分人沒發現待轉區劃在黃色磚
    塊上，又眼見對面號誌已轉成綠色，參以現場員警亦未對其
    他停於機車格內二台左轉之機車予以攔停，所以受處分人才
    隨之穿越。何況，受處分人當時係行駛在外側車道，非如員
    警所言係從內側車道左轉。原裁定單憑員警片面不實之證述
    ，認其違規，顯有違誤，爰依法提起抗告云云。
三、經查：
  (一)觀諸受處分人於原審所提之聲明異議狀載有：「因雙向交通
    燈呈現紅燈，在考慮安全下穿越」等語，顯見受處分人已坦
    承其穿越道路時，當時之號誌仍處於紅燈之情形下，核與證
    人陳明滿於原審之證述相合，業據原裁定論述綦詳。因認嗣
    於抗告狀載明：「眼看對面號誌燈號已轉成綠色」云云，要
    屬事後卸責之詞，不足採信。至於受處分人當時究係從外側
    或內側車道左轉，要不影響受處分人有紅燈左轉之認定，縱
    認員警此部分之陳述與事實略有未合，亦不足認員警之證述
    ，完全皆非實情。至於其他駕駛人有無違規、是否遭員警舉
    發，乃至待轉區之設置有無瑕疵等情，均不足為受處分人個
    人免罰之理由。
  (二)綜上，因認本件抗告人之抗告，不能認為有理由，應予駁回
    。
據上論斷，應依道路交通案件處理辦法第26條，刑事訴訟法第41
2條，裁定如主文。
中    華    民    國    99    年    9     月    2     日
                  刑事第二庭審判長法  官  洪光燦
                                  法  官  楊照男
                                  法  官  林恆吉
以上正本證明與原本無異。
不得再抗告。
                                  書記官  陳盈璇
中    華    民    國    99    年    9     月    2     日

司法院資訊處製作；財團法人民間司法改革基金會備份。
